【裁判字號】    89,易,468
【裁判日期】    890922
【裁判案由】    賭博
【裁判全文】
臺灣苗栗地方法院刑事判決                          八十九年度易字第四六八號
    公  訴  人  臺灣苗栗地方法院檢察署檢察官
    被      告  甲○
右列被告因賭博案件，經檢察官聲請以簡易判決處刑（八十九年度偵字第四一一號）
，本院認不得以簡易判決處刑，改為通常程序審理後，判決如左：
    主  文
甲○以賭博為常業，處有期徒刑肆月，如易科罰金，以參佰元折算壹日。緩刑貳年。
扣案之賭博器具積體電路板拾塊及賭資新台幣壹萬伍仟貳佰肆拾元均沒收。
    事  實
一、甲○意圖營利，基於常業賭博之犯意，自民國八十九年一月十四日某時起，至同
    月十六日下午二時三十分止，連續提供其設於苗栗縣苑里鎮○○里○○路一七七
    號之「彩虹釣蝦場」之公眾得出入場所，擺設賭博性電玩俗稱「水果台」六台、
    「撲克牌」三台、「賽船台」一台，聚集不特定之人賭博財物，並以此為常業而
    賴以為生。對賭之人每以新台幣（下同）十元投入機台內，開分器即顯示一百分
    ，而後賭客押注，依不確定之機率而定輸贏，押中者可依所押之倍數得分，未中
    者，賭資歸甲○所有。迨對賭之人累積分數每滿一百分即可兌換十元，且分數得
    一直累積，並無上限。嗣八十九年一月十六日（聲請書誤繕為十四日）下午二時
    三十分許，經警於上址當場查獲，並扣得前開機具內之積體電路板十塊、賭資一
    萬五千二百四十元。
二、案經苗栗縣警察局通霄分局報請臺灣苗栗地方法院檢察署檢察官聲請簡易判決處
    刑。
    理  由
一、右揭事實，訊據被告甲○於偵查中供承不諱，惟於審理中翻異前詞，辯稱：是以
    客人得到的分數，來抵釣蝦的費用云云；惟查，被告於警訊及偵查中均已坦承上
    情，而証人黃彰達（苗栗縣警察局苑里分駐所警員）在審理中亦証稱：「（問：
    當日查獲情形如何？）答：我們去釣蝦場，並未見釣客，我們發現外面停車甚多
    ，深覺可疑後，即進入房間查，另外還有暗室。外面是寢室，有門相通，門一進
    去就有放很多賭博玩具，有多人在賭玩：：（當日查獲之金額如何計算？）電動
    玩具打開，裡面有一個計分器，依上面累計顯示分數是一萬三千元，被告說已發
    出一萬三千元，賭具內賭資則有一萬五千二百四十元。：：當天被告也有承認。
    我事後有再去查，被告已沒有再從事賭博行為」等語；按被告既係以經營釣蝦為
    業，卻另闢暗室，私設賭博玩具且達十台以上，且進入該暗室須先經過寢室以為
    掩飾，足證係供賭博使用無疑；參諸在場查獲之賭客呂伯仁於警訊中供陳：「每
    次十元投幣，然後押注，如有押中，看其倍數多少，就可得多少彩金」等語；被
    告於審理中亦供陳：「幾十元要給人換，幾百元就不願意換」等語，亦堪認被告
    確有供客人以分數兌換現金之事實，而既得兌換現金，則渠所謂：幾百元就不願
    意換，或抵釣蝦費用云云，即顯係畏罪卸責之詞，不足採信，仍應以警訊中所供
    方為真實。此外，復有扣案之積體電路板十塊、賭資一萬五千二百四十元及違反
    社會秩序維護法案件現場紀錄表乙紙附卷可証，事証明確，被告犯行洵堪認定。
二、核被告所為，係犯刑法第二百六十七條之常業賭博罪。公訴意旨認係犯刑法第二
    百六十六條第一項前段之賭博罪、第二百六十八條之意圖營利提供賭博場所、聚
    眾賭博罪，並依想像競合例處斷，尚有未當，惟犯罪之基本社會事實相同，爰予
    變更起訴法條。爰審酌被告犯罪之手段、經營之期間，對社會所生之危害及犯罪
    後之態度等一切情狀，量處如主文所示之刑，並諭知易科罰金之折算標準，以資
    警惕。末查被告前未曾受有期徒刑以上刑之宣告，有臺灣高等法院被告全國前案
    紀錄表在卷可按，其經此教訓，當知警惕而無再犯之虞，本院綜核各情，認所宣
    告之刑，以暫不執行為適當，併予宣告緩刑二年，以啟自新。扣案之積體電路板
    十塊、賭資一萬五千二百四十元，分別為當場賭博之器具或在賭檯之財物，爰依
    刑法第二百六十六條第二項規定宣告沒收。
據上論斷，應依刑事訴訟法第四百五十二條、第二百九十九條第一項前段、第三百條
，刑法第二百六十七條、第四十一條、第七十四條第一款、第二百六十六條第二項，
罰金罰鍰提高標準條例第一條前段、第二條，判決如主文。
本案經檢察官陳義忠到庭執行職務。
中      華      民      國    八十九    年      九      月    二十二    日
                                      台灣苗栗地方法院刑事庭
                                          法  官  楊  台  清
右正本證明與原本無異。
如不服本判決，應於送達後十日內向本院提出上訴狀（須附繕本），上訴於台灣高等
法院台中分院。
                                          書記官  李  惠  雯
中      華      民      國    八十九    年      九      月    二十二    日
附錄論罪科刑法條
刑法第二百六十七條：
以賭博為常業者，處二年以下有期徒刑，得併科一千元以下罰金。


司法院資訊處製作；財團法人民間司法改革基金會備份。
